【裁判字號】    88,易,1303
【裁判日期】    890114
【裁判案由】    傷害等
【裁判全文】
臺灣彰化地方法院刑事判決                        八十八年度易字第一三三號
    公  訴  人  臺灣彰化地方法院檢察署檢察官
    被      告  丁○○
                丙○○
                丑○○
                壬○○
                庚○○
    右二人共同
    選任辯護人  楊振芳律師
右列被告等因傷害等案件，經檢察官提起公訴（八十八年度偵字第八七六號），本院
判決如左：
    主  文
丁○○、丙○○、丑○○共同傷害人之身體，丁○○處有期徒刑貳月，丙○○、丑○○，各處拘役伍拾玖日，有期徒刑、拘役如易科罰金，均以參佰元折算壹日。
壬○○、庚○○共同以脅迫妨害人行使權利，各處有期徒刑貳月，如易科罰金，均以
參佰元折算壹日。
    事  實
一、壬○○與庚○○係父子關係，丁○○、乙○○及戊○○均係正地測量工程顧問有
    限公司之測量人員，於民國八十七年十一月八日丁○○、乙○○及戊○○受訴外
    人石三頭等人之委託，共同前往位於彰化縣埔鹽鄉○○段二０六六號地號土地從
    事測量工作，於當日十七時三十分許，其三人測量工作完成後欲離去時，相鄰地
    主壬○○與庚○○父子不滿張某三人測量結果與先前由溪湖地政事務所測量結果
    不同，其權益並受損，而認測量結果有誤差，執意要求丁○○等三人重新測量，
    丁○○等人則以天色已暗、視線不佳無法再行測量予以拒絕，壬○○及庚○○父
    子即夥同包括癸○○（未經起訴）等數名不詳姓名之人，基於共同犯意之連絡，
    將張某等人圍住，要求依其等意願測量，否則即欲將留於現場之測量儀器搗毀之
    方式脅迫丁○○等三人重新測量，妨害前開三人行使權利，直至當晚七點多左右
    ，經張某等人再三懇求，讓其三人先行返家，隔日再行測量後，壬○○及庚○○
    等人始同意張某等三人將儀器留下後離去，妨害張某等三人攜走測量儀器之權利
    。丁○○因而心生不滿，於離去後，與友人丙○○、丑○○及劉文龍、余奇鴻、
    蔡曜寬等人，相約飲酒，乃於席間告知丙○○等人受脅迫之事，前開之人遂於同
    年月九日凌晨一時許，前往壬○○上址住處欲取回留置該處之測量儀器，丁○○
    、丙○○及丑○○先行入內欲將放置屋內之儀器搬至外面，引起壬○○父子不滿
    ，雙方發生口角，並扭打，丁○○、丙○○及丑○○即基於共同傷害之犯意，徒
    手毆打壬○○、庚○○父及及聞聲而出之己○○及子○○○等共四人，致壬○○
    因而受有右前額挫傷血腫、右左頰挫傷血腫、左右胸瘀傷、左右上臂、右肘瘀傷
    及右、上、下唇挫傷瘀血之傷害，庚○○受有右眉前額瘀傷、左頰挫傷血腫、右
    胸瘀傷、右臂瘀血及右大腿挫傷血腫之傷害，己○○受有右胸瘀傷、左小腿瘀傷
    之傷害，子○○○受有左第二趾瘀傷之傷害。
二、案經壬○○、庚○○、己○○及子○○○訴由彰化縣警察局溪湖分局報請臺灣彰
    化地方法院檢察署檢察官偵查起訴。
    理  由
一、訊據被告丁○○、丙○○及丑○○固對於右揭犯罪事實坦承不諱，被告丙○○及
    丑○○雖辯稱係為自衛云云；被告壬○○及庚○○則矢口否認前開犯行，辯稱並
    未脅迫張某等人不得離去，而測量儀器係張某等三人自行表示要留下，隔天再來
    測量，並未強行將測量儀器留下云云。惟經查，被告丁○○、丙○○及丑○○三
    人前開犯行業據告訴人壬○○、庚○○、己○○及子○○○訴指述綦詳，並有診
    斷書四紙在卷可稽，且按之常理，若為自衛，豈可能連同在場之告訴人己○○及
    子○○○均受毆打？故被告丙○○及丑○○等二人前開所辯尚不可採。至被告壬○○及庚○○等右揭犯罪事實，業據告訴人丁○○指述綦詳，並核與當時在場被
    害人乙○○及戊○○指述情節相符，且當日告訴人丁○○等人係受訴外人石三頭
    等人委託至該處測量，並非受被告壬○○之託測量，而當日下午五時三十分許已
    測量完畢，業據雙方供述在卷，按之常理，告訴人丁○○等三人應無再留於該處
    或於隔日再於該處測量之必要，若非受脅迫豈可能需將測量之儀器置於毫無關係
    之被告壬○○住處？且前揭儀器均係測量工作之工具，購買所費不貲，測量人員
    均係隨身攜帶保管，焉有隨意放置他人家中之理？況若係自願放置於不熟識之人
    住處，又豈可能需半夜邀集多人前往取回？顯然告訴人丁○○等人當日係受脅迫
    方將測量工具留於被告等住處甚明，至証人甲○○雖結稱，當日伊於下午五點多
    見被告等人在該處談再測一次之事，測量公司人員說已晚了，要測明天再測，其
    後伊於五時三十分許即進屋吃飯，未六點時外面已無人等語，顯係不實，蓋被告
    等人至七時許方離去現場之事實，業據雙方於警訊及偵查及本院訊問時均供述在
    卷，並有被告壬○○等之辯護人於八十八年十月十八日之聲請狀在卷可稽，顯然
    前開証人証述於當日下午六時至七時間未見被告等前開犯行之供述係不實，雖其
    後被告壬○○等人改稱告訴人丁○○等三人未六點即離去等語，惟前經多次訊問
    被告等對此供述均相同，直至前開証人供述後，被告等方更改其說詞，故其後所
    述之時間顯係不實而不可採，又前開証人之証詞亦無法為有利於被告壬○○等人
    之認定甚明，再自証人辛○○供述之當時被告等已將儀器搬至車上，則按之常理
    豈可能再將前開工具費工搬出而置於被告之住處？故証人辛○○之証述顯亦與常
    理有違而不可採，至証人癸○○當時亦在現場，並與被告等人同對告訴人丁○○
    等人為脅迫之行為，業據告訴人丁○○指述甚詳，故其所為之証詞顯係有偏頗之
    虞，不堪採信，是被告壬○○及庚○○二人所辯均係事後卸責之詞，不足採信，
    被告丁○○自白部分則核與事實相符，堪信為實在，故被告等犯罪事證明確，犯
    行均洵堪認定。
二、核被告丁○○、丙○○及丑○○三人所為，均係犯刑法第二百七十七條第一項之
    傷害罪，被告壬○○及庚○○所為，均係犯刑法第三百零四條之強制罪。被告丁○○、丙○○及丑○○三人間就前開傷害犯行，被告壬○○及庚○○與癸○○（
    未經起訴）等不詳姓名男子間，就前開強制罪之犯行，分別有犯意連絡，行為分
    擔，各係屬共同正犯。爰審酌被告等分別之犯罪動機、目的、手段、所生損害及
    犯後態度等一切情狀，分別量處如主文所示之刑，並分別諭知易科罰金之折算標
    準。
據上論斷，應依刑事訴訟法第二百九十九條第一項前段，刑法二十八條、第二百七十
七條第一項、第三百零四條、第四十一條，罰金罰鍰提高標準條例第一條前段、第二
條第一項，判決如主文。
中      華      民      國      八十九    年      一    月    十四      日
                                      臺灣彰化地方法院刑事第二庭
                                          法      官  王  紋  瑩
右正本證明與原本無異。
如不服本判決，應於送達後十日內向本院提出上訴狀( 須附繕本 )。
告訴人或被害人對於判決如有不服具備理由請求檢察官上訴者，其上訴期間之計算係
以檢察官收受判決正本之日期為準。
                                          法院書記官  鄭  秀  鑾
中      華      民      國      八十九    年      一    月      十七    日
刑法第二百七十七條
傷害人之身體或健康者，處三年以下有期徒刑，拘役或一千元以下罰金。
犯前項之罪，因而致人於死者，處無期徒刑或七年以上有期徒刑，致重傷者，處三年
以上，十年以下有期徒刑。
刑法第三百零四條
以強暴、脅迫使人行無義務之事或妨害人行使權利者，處三年以下有期徒刑、拘役或
三百元以下罰金。
前項之未遂犯罰之。


司法院資訊處製作；財團法人民間司法改革基金會備份。
